臺灣板橋地方法院刑事裁定　　　　　　94年度交聲字第1826號
原處分機關　交通部公路總局臺北區監理所板橋監理站
異　議　人　甲○○
即受處分人
上列異議人即受處分人因違反道路交通管理處罰條例案件，對於
交通部公路總局臺北區監理所板橋監理站中華民國94年9 月26日
所為之處分（原處分案號：板監裁字裁41-C00000000、41-C0000
0000、41-C00000000號）聲明異議，本院裁定如下：
    主  文
異議駁回。
    理  由
一、原處分機關處分意旨略以：異議人即受處分人甲○○於民國
    94年7 月26日下午2 時50分許，騎乘車牌號碼CSH-873 號重
    型機車，行經台北縣三重市○○路○ 段87號前，經台北縣政
    府警察局交通警察大隊三重分隊舉發「機器腳踏車，不在規
    定車道行駛」、「駕車行經有燈光號誌管制之交叉路口闖紅
    燈」違反處罰條例之行為，拒絕停車受稽查而逃逸」等違規
    ，並移送原處分機關，原處分機關即依道路交通管理處罰條
    例第45條第13款、第53條、第60條第1 項等規定，各裁處異
    議人即受處分人罰鍰新台幣（下同）600 元，並記違規點數
    1 點，與罰鍰1,800 元，並記違規點數3 點，以及罰鍰3,00
    0 元，並記違規點數1 點。罰鍰均限於94年10月26日前繳納
    ，並註明上開罰鍰逾期不繳納之處分。
二、異議人即受處分人異議意旨則略以：異議人即受處分人於94
    年7 月26日下午2 時50分許，騎乘車牌號碼CSH-873 號重型
    機車，沿台北縣三重市○○路向重新路往重新橋方行駛，但
    沒有闖紅燈，而且重新路禁行機車的標示只有在路口處，而
    且要走重新橋也不可能一直走最外側車道，也可能會被公車
    撞倒，且當時也沒有看到警察站在路邊攔停我，不能僅憑照
    片就舉發，而聲明異議云云。
三、按道路交通管理處罰條例第45條第13款規定，汽車駕駛人，
    爭道行駛，有機器腳踏車，不在規定車道行駛情形者，處新
    台幣600 元以上1,800 元以下罰鍰；而同條例第53條規定，
    汽車駕駛人，行經有燈光號誌管制之交岔路口闖紅燈者，處
    新台幣1,800 元以上5,400 元以下罰鍰；另同條例第60 條
    亦規定，汽車駕駛人，駕駛汽車有違反本條例之行為，經交
    通勤務警察或依法令執行交通稽查任務人員制止時，不聽制
    止或拒絕停車接受稽查而逃逸者，除按各該條規定處罰外，
    處新臺幣3,000 元以上6,000 元以下罰鍰。經查，異議人即
    受處分人甲○○於94 年7月26日下午2 時50分許，騎乘車牌
    號碼CSH-873 號重型機車，沿台北縣三重市○○路向重新路
    往重新橋方行駛，經警當場發覺闖紅燈違規，隨即在台北縣
    三重市○○路87號前攔檢，異議人拒絕停車接受稽查，並將
    車輛騎乘在禁行機車之車道而逃逸，經台北縣政府警察局交
    通警察大隊三重分隊警員逕行舉發之事實，業據證人張季平
    於本院調查中到庭具結證稱，「94年7 月26日下午2 時50分
    許我執行交通勤務，我站在如庭呈現場照片所示的攔查點，
    這裡是重新路四段往重新橋方向的路邊，當時異議人的機車
    由重陽路直行往重新橋方向，我發現他在紅燈亮起時還強行
    通過停止線，且異議人的車子進入重新路時，我就吹哨子鳴
    笛以手勢攔停異議人的機車，但異議人不停車，還從重新路
    的中間車道跑掉，我就從後方拍攝異議人違規的照片。重新
    路四段內側兩個車道都禁行機車，如庭呈照片所示。而禁行
    機車的範圍是指從重新路四段到重新橋都是禁行機車。所以
    騎乘機車由重陽路往重新橋，應走重新路四段最外側車道，
    到上橋處再轉入重新橋的機車專用道。當時在欄停點看到異
    議人闖紅燈，距離約300 公尺，當時沒有下雨，發現異議人
    違規時，重新路南下方向為綠燈但都沒有車，就只有異議人
    一部車由重陽路往重新路走，很容易發現。我在重新路四段
    最外側車道處攔檢異議人的車子，異議人有看到我攔檢但是
    刻意閃過，因為異議人一闖紅燈我就站到最外側車道處等異
    議人進入重新路，所以異議人一定會看到我」等語。對照現
    場照片顯示，重陽路1 段與重新路3 段為一Y 字型路口，均
    匯入重新路4 段，而重新路4 段往重新橋方向，內側二車道
    均標示「禁行機車」，此觀之現場照片即明。而證人張季平
    所在位置在重新路4 段路旁，自能清楚觀看重陽路1 段及重
    新路3 段匯入重新路4 段之車輛行進狀況，復參諸舉發違規
    時間為下午2 時50分左右，並非交通尖峰時段，而違規舉發
    照片亦顯示當時往重新路4 段方向車輛不多，更可清楚觀看
    各車輛行進動線。再者，依當時尚稱流暢之車流狀況，異議
    人行經重陽路4 段87號前時，自可發覺警員站在外側車道之
    攔停舉動，異議人辯稱並未看到員警攔停云云，乃非可信。
    由上所述，證人張季平所言異議人因闖紅燈拒絕接受稽查而
    逃逸駛入禁行機車車道，自屬可信。雖異議人又辯稱如行駛
    重新路4 段之最外側車道，可能會與公車搶道云云，然由該
    照片所示，當時並無任何公車行經外側車道，則異議人並無
    因公車佔用外側車道而需行駛內側車道之情形，遑論「禁行
    機車」四字係以黃色大型字體標示在進入重新路4 段之入口
    處，本即為提示用路人所設，異議人辯稱不知該標示云云，
    更屬無稽。再者，徵諸證人張季平與異議人素不相識，亦無
    仇隙，自應無甘冒觸犯偽證罪之風險而設詞誣攀異議人之理
    。綜上可見，證人張季平所為證言，當屬可信。則異議人駕
    駛車牌號碼於94年7 月26日下午2 時50分許騎乘車牌號碼
    CSH-873 號重型機車闖紅燈、拒絕停車接受稽查而逃逸，並
    行駛在禁行機車之車道上等違規事實，自已明確。原處分機
    關依法裁量，核無違誤。本件異議為無理由，應予駁回。
據上論斷，應依道路交通案件處理辦法第19條，裁定如主文。
中　　華　　民　　國　　94　　年　　10　　月　　27　　日
                  交通法庭  法　官  汪怡君
上列正本證明與原本無異。
如不服本裁定，應於裁定送達後五日內向本院提出抗告狀。
                            書記官  李郁禎
中　　華　　民　　國　　94　　年　　10　　月　　31　　日
